---
title: "Análise de Qualidade do Ar"
author: "Yannis Boz Papazoglou"
lang: pt-BR
format: 
  html:
    embed-resources: true
execute:
  echo: false
  warning: false
---

```{r setup, include=FALSE}
library(targets)
library(knitr)

# Carrega os alvos do cache do pipeline 
tar_load(dados_lidos)
tar_load(medias)
tar_load(modelo)
```

## Análise de Dados

Este relatório analisa medições diárias de qualidade do ar. O conjunto de dados bruto original possui `r nrow(dados_lidos)` observações. Devido à presença de valores faltantes (NAs), foram utilizadas efetivamente `r nobs(modelo)` observações válidas para o ajuste do modelo de regressão.

As médias mensais estão sumarizadas na @tbl-medias abaixo.

```{r}
#| label: tbl-medias
#| tbl-cap: "Médias mensais de concentração de ozônio e velocidade do vento."
kable(medias)
```

A relação entre a velocidade do vento e o ozônio pode ser visualizada na @fig-dispersao. Extraindo os dados do modelo linear, observa-se que, para cada 1 mph de aumento na velocidade do vento, a concentração de ozônio sofre uma alteração média de `r round(coef(modelo)["Wind"], 2)` ppb (o modelo possui um R² de `r round(summary(modelo)$r.squared, 2)`).

```{r}
#| label: fig-dispersao
#| fig-cap: "Dispersão e linha de tendência entre a velocidade do vento e ozônio."
include_graphics(tar_read(figura))
```

## Conclusão

A análise encontrou uma relação inversa e significativa entre as variáveis. Dias que apresentam maior velocidade do vento tendem a concentrar menores níveis de ozônio.
